Inventaris van de archieven van de Departementen betreffende de Rooms-Katholieke Erediensten, 1815-1870
Nationaal Archief, Den Haag
- DIRECTEUR-GENERAAL VOOR DE ZAKEN VAN DE ROOMS-KATHOLIEKE EREDIENST, 1830-1870, G
  - Bureauregisters, staten, tabellen enz., G.4
    - 'Register(s), bevattende de door Gedeputeerde Staten verleende magtigingen tot het aanvaarden van schenkingen, erfstellingen en legaten ... boven 300 francs ... aan Roomsch-Katholieke instellingen, behoorende tot het kerkwezen in de Nederlandsche bisdommen.'., 1819-1870; 1357-1358; 2 delen
      - 1819-1860, 1357
      - 1861-1870, 1358
    - Register als voren 'beneden 300 francs ... aan Roomsch-Katholieke instellingen, behoorende tot het armwezen in de Nederlandsche bisdommen'., 1855-1870; 1359; 1 deel
    - Registers van verleende subsidies tot het bouwen of herstellen van Rooms-Katholieke Kerken en pastorieën., 1814-1886; 1360-1363; 4 delen
      - Noord-Brabant, Gelderland, Zuid-Holland, Noord-Holland en Zeeland. 1814 - 1867, 1360
      - Noord-Brabant, Gelderland, Zuid-Holland, Noord-Holland en Zeeland. 1868 - 1886, 1361
      - Utrecht, Friesland, Overijssel, Groningen, Drenthe, Limburg, alsmede de Oud-bisschoppelijk Clerezij. 1814 - 1867, 1362
      - Utrecht, Friesland, Overijssel, Groningen, Drenthe, Limburg, alsmede de Oud-bisschoppelijk Clerezij. 1868 - 1886, 1363
    - 'Lijsten vicarie-goederen.' Leggers van vicarieën, prebenden, beneficiën enz. der Rooms-Katholieke Kerken, aangelegd circa 1822, bijgehouden tot circa 1870., 1364-1365; 2 delen
      Vervallen, zie Domeinleggers.
      - Vervallen, zie Domeinleggers, 1364
      - Vervallen, zie Domeinleggers, 1365
    - Alfabetische klapper op de legger van vicarieën, prebenden, beneficiën enz., genoemd onder inv.nr. 1365 hiervóór., ongedateerd; 1366; 1 deel
    - Staten van goederen en inkomsten, behorende tot diverse vicarieën, prebenden, beneficiën enz., ongedateerd; 1367; 1 bundel
      Vervallen. Zie archief Amortisatiesyndicaat.
    - Register, houdende opgaven omtrent het kerkelijk bestuur en verdere geestelijken van de Oud-bisschoppelijk Clerezij., 1815-1830, 1834 - 1875; 1368-1369; 1 band, 1 deel
      - 1815 - 1830., 1368; 1 band
      - 1834 - 1875., 1369; 1 deel
    - Register van het personeel der rooms-katholieke geestelijkheid in de Hollandse zending., 1834-1872; 1370; 1 deel
    - Register der in de verschillende Nederlandse bisdommen sedert 1853 gewijde en voor het eerst in dienst gestelde geestelijken., 1869; 1371; 1 band
    - Register van overleden rooms-katholieke geestelijken in het Koninkrijk der Nederlanden en des zelfs overzeese bezittingen, alsmede die der Oud-bisschoppelijk Clerezij., 1814-1885; 1372; 1 deel
    - Register van 'gedecoreerde geestelijken en ambtenaren sedert 1815'., 1815-1909; 1373; 1 deel
    - 'Naamlijst der kweekelingen van het Collegium-Philosophicum (te Leuven) van de oprichting tot aan de opheffing van hetzelve of van den aanvang van het academiejaar 1824-1825 tot en met het academiejaar 1829-1830 opgemaakt den 1 april 1830'., 1374; 1 deel
  - Aanhangsel, G.5
    - 'Observations sur le projet d'organisation du culte catholique en Hollande' door J. Cremer en W. van Os, leden der commissie voor de organisatie van de Katholieke Eredienst, afschriften., 1812; 1375; 1 omslag
    - 'Le culte Catholique dans le Boyaume des Pays-Bas et le Grand-Duché du Luxembourg', over 1814-1841., ongedateerd (1841?); 1376; 1 deel
      Het blijkt niet, wie de bewerker van dit fraai geschreven werk is.
    - 'Lijst van meubelen, welke zich op de volgende kamers bevinden van het lokaal van het departement voor de zaken der Roomsch-Katholieke Eeredienst'., 1844; 1377; 1 stuk
    - Stukken betreffende maatregelen, genomen tot het doen ophouden van het ongelijk, de armen van Driel aangedaan sedert 1855 door het Burgerlijk Armbestuur aldaar, afschriften., 1857; 1378; 1 omslag
      Deze afschriften zijn door de minister voor de Zaken van de Hervormde Eredienst onderhands aan de minister voor de Zaken van de Rooms-Katholieke Eredienst toegezonden.
    - Brief van de bisschop van Haarlem d.d. 8 januari 1855, toezendende enige afschriften van stukken betreffende de wees- en armbesturen te Haarlem, Rhoon en Hazerswoude., 1854-1855; 1379; 1 omslag
    - Bijzondere correspondentie van de minister met de heer Schaap, overste der Redemptoristen te 's- Hertogenbosch, over de Rijksjaarwedde van de rector der kerk aldaar., 1868; 1380; 1 omslag
      Hierbij een nota d.d. 16 april 1878 betreffende de eigendom en het gebruik der kerk.
    - Verschillende niet-geagendeerde brieven, afschriften en gedrukte stukken., 1829-1859; 1381; 1 omslag
- SUPPLEMENT 1979, H
  - Registers van wetten, Koninklijke Besluiten en verordeningen betreffende de Rooms-Katholieke Eredienst., 1816-1870; 1382-1428; 47 delen
    - 1816 mei 30 - okt. 21, 1382
    - 1816 okt. 23 - 1817 mrt. 11, 1383
    - 1817 mrt. 11 - 1818 mei 7, 1384
    - 1820 mei 7 - juni 30, 1385
    - 1820 juli 1 - 1821 dec. 31, 1386
    - 1822, 1387
    - 1823 jan. 1 - 1824 juli 24, 1388
    - 1824 juli 25 - 1825 jan. 31, 1389
    - 1825 feb. 1 - mrt. 18, 1390
    - 1826, 1391
    - 1827, 1392
    - 1828, 1393
    - 1829, 1394
    - 1830, 1395
    - 1831, 1396
    - 1832, 1397
    - 1833, 1398
    - 1834, 1399
    - 1835, 1400
    - 1836, 1401
    - 1837, 1402
    - 1838, 1403
    - 1839, 1404
    - 1840, 1405
    - 1841, 1406
    - 1842, 1407
    - 1843, 1408
    - 1844, 1409
    - 1845, 1410
    - 1846, 1411
    - 1847, 1412
    - 1848, 1413
    - 1849, 1414
    - 1850, 1415
    - 1851, 1416
    - 1852, 1417
    - 1853, 1418
    - 1854, 1419
    - 1855, 1420
    - 1856, 1421
    - 1857, 1422
    - 1858, 1423
    - 1859, 1424
    - 1860, 1425
    - 1868, 1426
    - 1869, 1427
    - 1870, 1428
  - Competities., 1810-1823; 1429
  - Pensioenen., 1843-1870; 1430
  - Staten van schenkingen en subsidies voor de bouw of herstel van kerken en pastorieën., circa 1860 - 1868; 1431
  - - Oirschot, bezoldiging organist, 1866-1870 - Thorn, voltooiing van de toren, 1850, 1860-1868 - Kapel te Tungelroy (Weert) om instelling van een kerkfabrieksraad, 1866-1870 - Ubach over Worms, om subsidie bouw nieuwe kerk, 1865-1868 - Urmond, om subsidie bouw sacristie, 1867 - Venray, om subsidie herstel kerk, 1862-1869 - Vijhlen (Vaals), om subsidie bouw nieuwe kerk, 1858-1861 - Wahlwiller en Nijswiller, om splitsing in twee parochies, 1846-1863., 1846-1870; 1432
  - - Chaam, subsidie tot kerkbouw, 1840 - Staten van jaarwedden vóór 24 augustus 1815 verleend aan rooms-katholieke geestelijken, opgemaakt in 1815, 1827 en 1869 - Toelagen aan Belgische geestelijken voor bediening van Zeeuwse grensbewoners, 1841-1870 - Kapelaan en vicaris te Huissen, om schadeloosstelling wegens gemis van vrijdom van belastingen, 1864-1870 - Toelagen aan rooms-katholieke geestelijken, 1846-1870 - Toekenning rijksjaarwedden, 1854-1869 - In te voegen losse stukken., 1815-1870; 1433